

# **FARAH ISMAH** HANA

FULL STACK DEVELOPER

#### ABOUT ME

Seorang pengembang iunior programmer dengan bulan pengalaman menggunakan teknologi MERN (MONGODB, EXPRESS JS, REACT JS, NODEJS) dengan hasrat yang kuat untuk mempelajari hal-hal Telah mendesain website baru. ecommerce shop dengan mengaplikasikan peran antara backend dan frontend. Sedang mencari menggunakan perusahaan yang Teknologi MERN Stack untuk mengembangkan aplikasi website.

#### CONTACT

+62-823-7166-8065

farahismahhana01@gmail.com

https://github.com/FarahlsmahHana

🦞 Kepulauan Bangka Belitung

### SKILLS

Frontend

Backend

- HTML
- Node Js
- CSS
- · Express Js
- Javascript
- MySQL
- TailwindCSS
- MongoDB
- Bootstrap
- · React Js

## Mentoring Fullstack Web Developer

2022 - sekarang, Eduwork.id

**EDUCATION** 

#### Diploma 3 Teknik Elektro dan Informatika

2018-2021, Polman Babel

#### **EXPERIENCE**

#### FULL STACK DEVELOPER

Jan 2022 - sekarang | Eduwork.id

Belajar menjadi fullstack web developer yang dibimbing oleh mentor Satria Winarah (Software Engineering Gojek) selama 3,5 bulan

#### STAFF DIVISI PLASTIK DAN ELECTRICAL

Oct 2020 - Feb 2021 | PT. Duta Putra Lexindo

Pengalaman magang di salah satu perusahaan air minum yang memiliki tugas memperbaiki mesin, dan membuat tutup botol 5 galon

#### BENDAHARA PHOTOGRAPHY

#### Apr 2019 - 2020 | Politeknik Negeri Bangka Belitung

Menjabat sebagai bendahara yang memiliki peran untuk melakukan manajemen serta pengelolaan keuangan selama 1 periode

## **PROJECT**

E-Commerce: React Js, Express Js, MongoDB, Material UI, Stripe,

Cloudinary, Heroku

Link Github: https://github.com/FarahlsmahHana/mern-ProjectEcommerce

Link Project: https://ecommerce-ku.herokuapp.com/

: React Js, Tailwind CSS, Heroku

Link Github: https://github.com/FarahlsmahHana/Myportofolio

Link Project: https://ini-portofolio.herokuapp.com/

## INTEREST

Next Js, Java, AWS Cloud, Pigma, Adobe XD